臺灣高等法院刑事判決
110年度上易字第609號
上  訴  人  
即  被  告  陳宏明
上列上訴人即被告因竊盜案件，不服臺灣新北地方法院109年度
審易字第2152號，中華民國109年11月4日第一審判決（起訴案號
：臺灣新北地方檢察署109年度偵字第25391、26909號），提起
上訴，本院判決如下：
    主      文
上訴駁回。
　　事實及理由
一、本案經本院審理結果，認第一審以上訴人即被告陳宏明（下
    稱被告）犯刑法第321條第1項第2款、第3款攜帶兇器踰越門
    窗竊盜罪，共2罪，均累犯，各處有期徒刑7月，應執行有期
    徒刑11月，核其認事用法、量刑及定應執行刑均無不當，應
    予維持，且除將第一審判決書第2頁理由欄二㈠第4行所載「
    第62頁至第63頁」更正為「第42至43頁」、第4頁理由欄二㈡
    1.(4)第8至9行所載「第94頁」更正為「第96頁」、第5頁理
    由欄二㈡2.(2)第9行所載「第100頁」更正為「第102頁」、
    第5頁理由欄二㈢1.第8行所載「第89頁至第90頁」更正為「
    第91至92頁」、第6頁理由欄二㈢2.第4、10行所載「第100頁
    」、「第95頁」分別更正為「第102頁」、「第97頁」外，
    其餘均引用第一審判決書記載之事實、證據及理由（如附件
    ）。
二、被告上訴意旨略以：其自警詢開始即有問必答，敢做敢當，
    原審量刑過重，請從輕量刑，定其應執行有期徒刑8月云云
    。
三、按量刑輕重，屬為裁判之法院得依職權自由裁量之事項，苟
    其量刑已以行為人之責任為基礎，並斟酌刑法第57條各款所
    列情狀，在法定刑度內，酌量科刑，無顯然失當或違反公平
    、比例及罪刑相當原則者，亦無偏執一端，致明顯失出失入
    情形，即不得指為違法。查原審判決已經詳細記載量刑審酌
    各項被告犯罪情節及犯罪後態度等一切情狀，予以綜合考量
    ，在法定刑內科處其刑並定其應執行刑，尚屬妥適，此觀原
    判決所載：「爰以行為人責任為基礎，並審酌被告前有多次
    竊盜前科，有臺灣高等法院被告前案紀錄表1份在卷可稽，
    且正值壯年，不思以正當途徑獲取所需，恣意竊取他人財物
    ，顯然欠缺尊重他人財產法益之觀念，所為應予非難，但念
    其犯後能坦承犯行，尚有悔意，兼衡被告之犯罪動機、目的
    、手段、所竊取財物之價值、與本案告訴人等達成和解、國
    中肄業之智識程度、未婚、無子女、入獄前從事工地粗工、
    尚有父母需撫養之家庭經濟狀況（本院卷第100頁）等一切
    情狀，各量處如主文所示之刑，並依法定其應執行之刑」等
    情自明【見原判決第5頁理由欄二、㈡2.(2)所載】，堪認原
    審已將被告於犯罪後坦承犯行之態度列為量刑因子之一，且
    所處該2罪之刑度及所定應執行刑均與罪刑相當原則及比例
    原則無悖。是被告執前詞提起上訴，請求從輕量刑，定其應
    執行有期徒刑8月云云，為無理由，應予駁回。
據上論斷，應依刑事訴訟法第373條、第368條，判決如主文。　
本案經檢察官黃彥琿提起公訴，檢察官蕭方舟到庭執行職務。
中　　華　　民　　國　　110 　年　　5 　　月　　31　　日
                  刑事第十八庭  審判長法  官  何俏美
                                      法  官  葉乃瑋
                                      法  官  黃紹紘
以上正本證明與原本無異。
不得上訴。
                                      書記官  顏淑華
中　　華　　民　　國　　110 　年　　6 　　月　　1 　　日

附錄本案論罪科刑法條全文
中華民國刑法第321條
犯前條第1項、第2項之罪而有下列情形之一者，處6月以上5年以
下有期徒刑，得併科50萬元以下罰金：
一、侵入住宅或有人居住之建築物、船艦或隱匿其內而犯之。
二、毀越門窗、牆垣或其他安全設備而犯之。
三、攜帶兇器而犯之。
四、結夥三人以上而犯之。
五、乘火災、水災或其他災害之際而犯之。
六、在車站、港埠、航空站或其他供水、陸、空公眾運輸之舟、
    車、航空機內而犯之。
前項之未遂犯罰之。

附件
臺灣新北地方法院刑事判決　　　　　 109年度審易字第2152號
公　訴　人　臺灣新北地方檢察署檢察官
被　　　告　陳宏明
上列被告因竊盜案件，經檢察官提起公訴（109 年度偵字第2539
1號、第26909號），被告於準備程序中為有罪之陳述，經裁定進
行簡式審判程序，並判決如下：
    主  文
陳宏明犯攜帶兇器踰越門窗竊盜罪，共貳罪，均累犯，各處有期
徒刑柒月。應執行有期徒刑拾壹月。
    事  實
一、陳宏明意圖為自己不法之所有，基於踰越門窗、攜帶兇器竊
    盜之犯意，分別為下列犯行：
  ㈠於民國109年3月31日3時35 分許，攜帶客觀上足對人之生命
　　、身體、安全構成威脅具有危險性，可作為兇器使用之油壓
    剪，前往新北市○○區○○街000 號之工地，然因工地前門緊閉
    無法開啟進入，陳宏明改轉而徒步至工地後門，以身體鑽入
    工地後門下方縫隙踰越門窗進入工地內，復持以上開油壓剪
    破壞鐵櫃工具箱，竊取工具箱內由蔡振興所管領之電動起子
    1支、電動鎚1個、電鑽2支及手工具1袋等物（共價值約新臺
    幣〈下同〉2萬元），得手後騎乘車牌號碼000-000號普通重型
    機車逃逸，並於不詳時間，在新北市三重區重新橋下之跳蚤
    市場，將上開物品予以變賣。嗣經蔡振興發現遭竊後報警處
    理，經警調閱該工地內之監視器錄影畫面，而循線查悉上情
    。
  ㈡於109年4月3日6時10分許，前往位在新北市○○區○○路000 號
    之工地，鑽過該處工地大門下方縫隙踰越門窗進入工地內，
    並持在該工地現場所撿拾之客觀上足對人之生命、身體
　　、安全構成威脅，具有危險性，可作為兇器使用之螺絲起子
    及拔釘器，破壞工地工具箱等之鎖頭，竊取褚志強所管領之
    電動起子5組、工程用吹風機1組、雷射儀1組及工程用音響1
    組等物（共價值約8 萬元），得手後逃逸，並於不詳時間，
    在新北市三重區重新橋下之跳蚤市場，將上開物品予以變賣
　　。嗣因褚志強發覺遭竊後報警處理，經警採集上揭工地內所
    遺留之螺絲起子、拔釘器上之檢體送驗後，發現DNA-STR 型
    別與陳宏明相符，因而查悉上情。
二、案經蔡振興訴由新北市政府警察局三重分局、褚志強訴由新
    北市政府警察局中和分局分別報請臺灣新北地方檢察署檢察
    官偵查起訴。
    理  由
一、程序方面：
    本件被告陳宏明所犯係死刑、無期徒刑、最輕本刑為3 年以
    上有期徒刑以外之罪，亦非高等法院管轄第一審案件，其於
    準備程序進行中就被訴事實為有罪之陳述，經告以簡式審判
    程序之旨，並聽取檢察官、被告之意見後，本院依刑事訴訟
    法第273條之1第1項之規定，裁定進行簡式審判程序。
二、實體方面：
  ㈠認定犯罪事實所憑證據及理由：
    前揭犯罪事實，業據被告於警詢、偵查及本院準備程序與審
    理時自白不諱（109年度偵字第25391號偵查卷〈下稱第25391
    號偵卷〉第9頁至第10頁、第62頁至第63頁；109年度偵字第2
    6909號偵查卷〈下稱第26909號偵卷〉第4頁至第5頁；本院卷
    附109年10月21日準備程序及簡式審判筆錄），核與證人即
    告訴人蔡振興、褚志強於警詢中證述之情節相符（第25391
    號偵卷第5頁至第6頁；第26909號偵卷第6頁至第7頁），復
    有監視器錄影畫面翻拍照片11張、新北市政府警察局109年5
    月15日新北警鑑字第1090902041號鑑驗書、新北市政府警察
    局中和分局刑案現場勘查報告暨附件各1份（第25391號偵卷
    第32頁至第33頁；本院卷第73頁至81頁、第83頁至第84頁）
    。基上，足見被告上開任意性之自白，核與事實相符，本件
    事證明確，被告犯行洵堪認定。
  ㈡論罪科刑理由：
    1.論罪之理由：
      ⑴按刑法第321條第1項第2款於108年5月29 日經總統公布
        修正施行，並自同年月31日生效，原條文之「門扇」修
        正為「門窗」。次按修正前刑法第321條第1項第2 款所
        謂毀越門扇，係指毀損或踰越門扇而言；又所謂毀越，
        係指毀損或踰越，兩者係屬不同之行為態樣，不必同時
        兼具亦能符合該款之加重構成要件，且「越」係指踰越
        而言。而「門扇」者係指分隔住宅或建築物內外間之出
        入口之大門而言；是否毀損，則以損壞行為是否使門扇
        失其防護盜賊之效用為斷（最高法院100年台上字第702
        3 號判決意旨參照）。查：被告就本案事實一㈠所為之
        竊盜犯行，依上揭警方所調取之監視器錄影畫面翻拍照
        片所顯示，被告係自工地後門下方縫隙鑽入進入工地內
　　　　，又其於本院準備程序中自陳，本案事實欄一㈡所載竊
        盜犯行，我是從工地門地下縫鑽進去的，當時我並沒有
        攜帶任何工具等語，並參酌該監視器錄影畫面翻拍照片
        及本院卷附之新北市政府警察局中和分局刑案現場勘察
        報告，該報告所附之現場勘察照片3 所示之工地鐵門，
        均為分隔工地內外之出入口大門，即屬刑法第321條第1
        項第2 款所謂之「門窗」無訛，又被告並未破壞該工地
        大門，而係以身體鑽入大門下方門縫進入工地內，自均
        屬踰越門窗之行為。
      ⑵又按刑法第321條第1項第3 款之攜帶兇器竊盜罪，係以
        行為人攜帶兇器竊盜為其加重條件，此所謂兇器，其種
        類並無限制，凡客觀上足對人之生命、身體、安全構成
        威脅，具有危險性之兇器均屬之，且祇須行竊時攜帶此
        種具有危險性之兇器為已足，並不以攜帶之初有行兇之
        意圖為必要（最高法院79年台上字第5253號判例意旨參
        照）。查：被告本案行竊時所使用之油壓剪、螺絲起子
　　　　、拔釘器，均係屬金屬物品，質地堅硬，得用以剪斷或
        破壞本案鐵櫃工具箱等之扣環、鎖頭，如持以攻擊，客
        觀上足以危害他人生命、身體之安全而具有危險性，揆
        諸前揭說明，均係屬兇器無疑。
      ⑶另按刑法第321條第1項所列各款為竊盜之加重條件，如
        犯竊盜罪兼具數款加重情形時，因竊盜行為祇有一個，
        仍祇成立一罪，不能認為法律競合或犯罪競合，但判決
        主文應將各種加重情形順序揭明，理由並應引用各款，
        俾相適應（最高法院69年台上字第3945號判例意旨參照
　　　　）。
      ⑷核被告就事實欄一㈠㈡所為，均係犯刑法第321條第1項第2
        款、第3款攜帶兇器踰越門窗竊盜罪。公訴意旨就被告
        事實欄一㈠所為犯行，固僅論被告所犯該當刑法第321條
        第3款之攜帶兇器之加重條件，漏未論及被告尚有同條
        項第2 款之踰越門窗竊盜罪，然此僅涉加重條件之增減
        ，自毋庸變更起訴法條；就事實欄一㈡部分所為，公訴
        意旨原認被告所為係犯刑法第320條第1項普通竊盜罪
　　　　，容有未洽，此據公訴檢察官當庭補充更正（本院卷第
        94頁），併予敘明。
      ⑸被告所犯上開2 罪間，係犯意各別，行為互殊，應予分
        論併罰。
    2.科刑之理由：
      ⑴累犯，加重其刑（僅列最近合於累犯之前科）：
        ①於106年間，因竊盜案件，經本院以106年度簡字第755
          5號判決判處有期徒刑3月確定。
        ②於106年間，因竊盜案件，經本院以107年度簡字第109
          5號判決判處有期徒刑4月確定。
　　　　上開①②案，嗣經本院以107年度聲字第3129號裁定應執
        行有期徒刑6月確定，於107年10月17日執行完畢，此有
        臺灣高等法院被告前案紀錄表在卷可徵。其於有期徒刑
        執行完畢後，5年內故意再犯本件有期徒刑以上之2罪
　　　　，均為累犯。再本院考量被告之前已有多次竊盜之前科
        紀錄，並經徒刑執行完畢，理應產生警惕作用，返回社
        會後應自我控管，不再觸犯有期徒刑以上之罪，然而被
        告卻故意再犯本件竊盜之2 罪，足見被告有其特別惡性
　　　　，且上開所載前罪之徒刑執行並無成效，其對於刑罰之
        反應力明顯薄弱，故認上開2罪，皆仍有必要依刑法第4
        7條第1項之規定各加重其刑。
      ⑵刑法第57條科刑之審酌：
　　　　爰以行為人責任為基礎，並審酌被告前有多次竊盜前科
　　　　，有臺灣高等法院被告前案紀錄表1 份在卷可稽，且正
        值壯年，不思以正當途徑獲取所需，恣意竊取他人財物
　　　　，顯然欠缺尊重他人財產法益之觀念，所為應予非難，
        但念其犯後能坦承犯行，尚有悔意，兼衡被告之犯罪動
        機、目的、手段、所竊取財物之價值、與本案告訴人等
        達成和解、國中肄業之智識程度、未婚、無子女、入獄
        前從事工地粗工、尚有父母需撫養之家庭經濟狀況（本
        院卷第100頁）等一切情狀，各量處如主文所示之刑，
        並依法定其應執行之刑。
  ㈢沒收：
    1.按犯罪所得，屬於犯罪行為人者，沒收之。前2 項之沒收
　　　，於全部或一部不能沒收或不宜執行沒收時，追徵其價額
　　　。刑法第38條之1 第1 項前段、第3 項定有明文。被告分
      別竊得如事實欄所示告訴人蔡振興、褚志強所管領之財物
　　　，均為被告之犯罪所得，本應依刑法第38條之1 第1 項前
      段、第3 項規定予以沒收或追徵，惟考量被告業已與告訴
      人蔡振興、康鑫室內裝修建築股份有限公司達成和解，有
      本院調解筆錄1份在卷可憑（本院卷第89頁至第90 頁），
      如被告確實依調解條件履行，已足剝奪其犯罪利得，倘被
      告未能切實履行，告訴人等亦可依法以本院調解筆錄為民
      事強制執行名義，對被告之財產強制執行，是本院認被告
      與告訴人蔡振興、康鑫室內裝修建築股份有限公司就本案
      所成立之調解條件，已達到沒收制度剝奪被告犯罪所得之
      立法目的，如在本案仍諭知沒收被告上揭犯罪所得，將使
      被告承受過度之不利益，顯屬過苛，爰依刑法第38條之 2
      第2項之規定，不另諭知沒收被告上揭犯罪所得。
    2.被告事實欄一㈠所示竊盜犯行所使用之油壓剪，雖為被告
      所有，然未經扣案，且被告於本院審理中供稱，油壓剪行
      竊完就丟掉了，隨手丟棄，丟棄的地方我也不知道等語（
　　　本院卷第100 頁），復無證據證明上開物品係現仍存在，
      惟為免日後執行困難，且因該物品取得容易、替代性高，
      亦非違禁物或依法應沒收之物，欠缺刑法上之重要性，故
      爰不予宣告沒收。至被告事實欄一㈡行竊時所使用之螺絲
      起子、拔釘器各1 支，雖均係其竊盜犯行所用之物，然既
      經被告於本院準備程序中供明係其於上開工地現場所撿拾
      （本院卷第95頁），而非被告所有，亦非違禁物，依法自
      不得為沒收之諭知，附此敘明。
三、適用之法律：
  ㈠刑事訴訟法第273條之1第1項、第299條第1項前段。
  ㈡刑法第321條第1項第2款、第3款、第47條第1項、第51條第5
    款，刑法施行法第1條之1第1項。
本案經檢察官黃彥琿偵查起訴，由檢察官黃明絹到庭執行職務。
中    華    民    國    109    年   11    月    4     日
                  刑事第二十四庭法  官  潘 長 生
上列正本證明與原本無異。
如不服本判決，應於判決送達後20日內敘明上訴理由，向本院提
出上訴狀 (應附繕本) ，上訴於臺灣高等法院。其未敘述上訴理
由者，應於上訴期間屆滿後20日內向本院補提理由書「切勿逕送
上級法院」。
                                書記官  許 雅 琪
中    華    民    國    109    年   11    月    4     日
附錄本案論罪科刑法條全文：
中華民國刑法第321條
犯前條第一項、第二項之罪而有下列情形之一者，處六月以上五
年以下有期徒刑，得併科五十萬元以下罰金：
一、侵入住宅或有人居住之建築物、船艦或隱匿其內而犯之。
二、毀越門窗、牆垣或其他安全設備而犯之。
三、攜帶兇器而犯之。
四、結夥三人以上而犯之。
五、乘火災、水災或其他災害之際而犯之。
六、在車站、港埠、航空站或其他供水、陸、空公眾運輸之舟、
    車、航空機內而犯之。
前項之未遂犯罰之。